Minutes et répertoires du notaire Charles SAINFRAY, 16 avril 1663 - 13 janvier 1700 (étude XX)
Archives nationales
- Minutes de Charles SAINFRAY, 1663 - 1714; MC/ET/XX/321 - MC/ET/XX/412
  - Minutes. 1692, janvier - juin, janvier - juin 1692; MC/ET/XX/380
    - Achat de charge par Nicolas de Lambon, clerc chez Charles Sainfray, notaire au Châtelet, à Pierre Ferret, notaire au Châtelet., 21 mars 1692; MC/ET/XX/380
      Marie-Françoise Limon, Les notaires au Châtelet de Paris sous le règne de Louis XIV, Toulouse, Presses universitaires du Mirail, 1992 [223 actes] (voir contexte dans le Plan d’orientation général - Notaires de Paris, guides thématiques du Minutier).
      acte de vente; Lambon, Nicolas de; Sainfray, Charles; Ferret, Pierre; notaire
    - Vente de la charge de feu Pierre Ferret, notaire au Châtelet, à Nicolas de Lambon, principal clerc de Charles Sainfray, notaire au Châtelet., 21 mai 1692; MC/ET/XX/380
      acte de vente; Ferret, Pierre; Lambon, Nicolas de; Sainfray, Charles; notaire
  - Minutes. 1692, juillet - décembre, juillet - décembre 1692; MC/ET/XX/381
  - Minutes. 1693, janvier - juin, janvier - juin 1693; MC/ET/XX/382
  - Minutes. 1693, juillet - décembre, juillet - décembre 1693; MC/ET/XX/383
  - Minutes. 1694, janvier - juin, janvier - juin 1694; MC/ET/XX/384
  - Minutes. 1694, juillet - décembre, juillet - décembre 1694; MC/ET/XX/385
  - Minutes. 1695, janvier - juin, janvier - juin 1695; MC/ET/XX/386
  - Minutes. 1695, juillet - décembre, juillet - décembre 1695; MC/ET/XX/387
  - Minutes. 1696, janvier - juin, janvier - juin 1696; MC/ET/XX/388
  - Minutes. 1696, juillet - décembre, juillet - décembre 1696; MC/ET/XX/389
  - Minutes. 1697, janvier - juin, janvier - juin 1697; MC/ET/XX/390
  - Minutes. 1697, juillet - décembre, juillet - décembre 1697; MC/ET/XX/391
  - Minutes. 1698, janvier - juin, janvier - juin 1698; MC/ET/XX/392
  - Minutes. 1698, juillet - décembre, juillet - décembre 1698; MC/ET/XX/393
  - Minutes. 1699, janvier - juin, janvier - juin 1699; MC/ET/XX/394
    Attention: acte(s) coté(s) en Réserve
    - Marché Joseph Rouillé et Denis Casin envers Sa Majesté., 8 février 1699; MC/RS//1283
      Informations complémentaires:
      Signature de Jules-Hardouin Mansard.
      Cote originelle du document:
      MC/ET/XX/394
      Informations concernant le classement et la cotation du document:
      Acte coté en Réserve.
      Actes signalés par le personnel du Minutier central des notaires de Paris, 2002-2011 (base de données migrée: voir contexte dans le Plan d’orientation général - Notaires de Paris, guides thématiques du Minutier).
      Date de création de la notice: 2007
      marché; Mansart, Jules Hardouin- (1646-1708); Rouillé, Joseph; Cassin, Denis
    - Marché Nicolas Jouvenet et Noël Coustou envers Sa Majesté., 8 février 1699; MC/RS//1284
      marché; Mansart, Jules Hardouin- (1646-1708); Jouvenet, Nicolas; Coustou, Noël
    - Marché Jacques Mazière envers Sa Majesté., 12 février 1699; MC/RS//1285
      marché; Mansart, Jules Hardouin- (1646-1708); Mazière, Jacques
    - Marché Pierre Le Clerc dit Pitre envers Sa Majesté., 12 février 1699; MC/RS//1286
      marché; Mansart, Jules Hardouin- (1646-1708); Le Clerc dit Pitre, Pierre
    - Marché des sieurs Vallerand et Desjardins envers Sa Majesté., 13 février 1699; MC/RS//1287
      marché; Mansart, Jules Hardouin- (1646-1708); Vallerand (M.); Desjardins (M.)
    - Marché Jean Loistron et Remy Jeansson envers Sa Majesté., 13 février 1699; MC/RS//1288
      marché; Mansart, Jules Hardouin- (1646-1708); Loistron, Jean; Jeanson, Rémi
    - Marché Pierre Le Maistre envers Sa Majesté., 13 février 1699; MC/RS//1289
      marché; Mansart, Jules Hardouin- (1646-1708); Le Maistre, Pierre
    - Marché Pierre Levé envers Sa Majesté., 13 février 1699; MC/RS//1290
      marché; Mansart, Jules Hardouin- (1646-1708); Levé, Pierre
    - Marché par Pierre Le Coutellier pour les jardins de Trianon., 8 mars 1699; MC/RS//1291
      Précisions sur les lieux: Versailles (Yvelines)--Trianon (château)
      marché; Versailles (Yvelines, château de); Trianon (Yvelines, château de); Mansart, Jules Hardouin- (1646-1708); Le Coutellier, Pierre
    - Marché par Laurent et Guillaume Dolot pour le mail de Meudon., 8 mars 1699; MC/RS//1292
      marché; Meudon (Hauts-de-Seine); Mansart, Jules Hardouin- (1646-1708); Dolot, Laurent; Dolot, Guillaume
    - Marché Mathieu Gaudignon pour la serrurerie des caisses des orangers de Meudon., 8 mars 1699; MC/RS//1293
      marché; Meudon (Hauts-de-Seine, château de); Mansart, Jules Hardouin- (1646-1708); Gaudignon, Mathieu
    - Traité d'office à François Blondel., 8 mars 1699; MC/RS//1294
      traité d'office; Mansart, Jules Hardouin- (1646-1708); Blondel, François
    - Marché Jules Le Moyne pour l'entretien des robinets du jardin de Marly., 25 mars 1699; MC/RS//1295
      marché; Marly (Yvelines, château de); Marly-le-Roi (Yvelines); Mansart, Jules Hardouin- (1646-1708); Le Moyne, Jules
    - Marché Louis Renouf pour le pavé des bâtiments du roi., 25 mars 1699; MC/RS//1296
      marché; Mansart, Jules Hardouin- (1646-1708); Renouf, Louis
    - Marché Philippe Meusnier pour les peintures extérieures de Marly., 25 mars 1699; MC/RS//1297
      marché; Marly (Yvelines, château de); Marly-le-Roi (Yvelines); Mansart, Jules Hardouin- (1646-1708); Meusnier, Philippe
    - Marché Pierre Le Maistre pour les Invalides., 6 avril 1699; MC/RS//1298
      marché; Invalides (hôtel des); Mansart, Jules Hardouin- (1646-1708); Le Maistre, Pierre
    - Marché Joseph Rouillé pour l'entretien général des fers de la machine., 15 avril 1699; MC/RS//1299
      marché; Marly-le-Roi (Yvelines); Mansart, Jules Hardouin- (1646-1708); Rouillé, Joseph
    - Marché Guillaume Lamperier pour la ferrure des boules de la machine., 15 avril 1699; MC/RS//1300
      marché; Marly-le-Roi (Yvelines); Mansart, Jules Hardouin- (1646-1708); Lamperier, Guillaume
    - Marché ledit Joseph Rouillé pour l'entretien de la machine., 15 avril 1699; MC/RS//1301
    - Marché René La Flèche pour faire et entretenir les boules de la machine., 16 avril 1699; MC/RS//1302
      marché; Marly-le-Roi (Yvelines); Mansart, Jules Hardouin- (1646-1708); La Flèche, René
    - Déclaration de prête nom concernant François Blondel, intendant des bâtiments du roi., 16 avril 1699; MC/ET/XX/394
      déclaration; Blondel, François
    - Marché Gilles Le Moyne pour l'entretien des ouvrages de cuivre de la machine., 16 avril 1699; MC/RS//1303
      marché; Marly-le-Roi (Yvelines); Mansart, Jules Hardouin- (1646-1708); Le Moyne, Gilles
    - Marché Louis Garnier pour l'entretien du petit parc de Marly., 26 avril 1699; MC/RS//1304
      marché; Marly-le-Roi (Yvelines); Mansart, Jules Hardouin- (1646-1708); Garnier, Louis
    - Marché Gérard Marcou envers Sa Majesté., 26 avril 1699; MC/RS//1305
      marché; Mansart, Jules Hardouin- (1646-1708); Marcou, Gérard
    - Marché François Lanchef pour l'entretien des bosquets de Marly., 26 avril 1699; MC/RS//1306
      marché; Marly-le-Roi (Yvelines); Mansart, Jules Hardouin- (1646-1708); Lanchef, François
    - Marché Toussaint Michel pour l'entretien des pompes de la machine., 2 mai 1699; MC/RS//1307
      marché; Marly-le-Roi (Yvelines); Mansart, Jules Hardouin- (1646-1708); Michel, Toussaint
    - Marché François Le Normand pour le potager de Versailles., 8 mai 1699; MC/RS//1308
      marché; Versailles (Yvelines, château de); Mansart, Jules Hardouin- (1646-1708); Le Normand, François
    - Devis pour l'entretien des petites routes et fossés qui ont été faits de neuf ou rafraîchis pour le plaisir de la chasse dans la forêt de Compiègne et pour l'écoulement des eaux ds ladite forêt afin de la tenir toujours sèche., 30 mai 1699; MC/ET/XX/394
      devis; Compiègne (forêt)
    - Marché Jacques Mazière pour ouvrages de maçonnerie à Versailles., 18 juin 1699; MC/RS//1309
      marché; Versailles (Yvelines); Mansart, Jules Hardouin- (1646-1708); Mazière, Jacques
    - Marché Nicolas Bailly pour l'entretien des vases de bronze à Marly., 29 juin 1699; MC/RS//1310
      marché; Marly-le-Roi (Yvelines); Mansart, Jules Hardouin- (1646-1708); Bailly, Nicolas; peintre
  - Minutes. 1699, juillet - décembre, juillet - décembre 1699; MC/ET/XX/395
    - Marché Pierre Thévenotpour la construction d'une chapelle à Versailles., 17 juillet 1699; MC/RS//1311
      MC/ET/XX/395
      ou
      Notice et reproduction photographique partielle dans: 122 minutes d'histoire, actes des notaires de Paris, Paris, Archives nationales, Somogy, 2012, p.44-45.
      marché; Versailles (Yvelines, château de); Mansart, Jules Hardouin- (1646-1708); Thévenot, Pierre
    - Devis et marché de jardin Remy Jausson envers Sa Majesté., 20 juillet 1699; MC/RS//1312
      marché; Mansart, Jules Hardouin- (1646-1708); Jansson, Rémi
    - Marché de fourniture Hiérosme Derbais, marbrier des bâtiment du roi, de deux blocs de marbre blanc de statuaire des deux groupes de chevaux pour le chateau de Marly., 22 juillet 1699; MC/RS//1313
      marché; Mansart, Jules Hardouin- (1646-1708); Derbais, Jérôme
    - Marché de charpenterie pour la construction d'un corps de logis double entre cour et jardin, deux ails et remises de carosses à faire de la grande rue et faubourg de Richelieu., 22 juillet 1699; MC/ET/XX/395
      devis
    - Devis et marché de maçonnerie Jean Courtonne et Simon Thierry pour la chaussée de l'Etang du Port Royal., 31 juillet 1699; MC/RS//1314
      marché; Etang (chaussée de l'); Mansart, Jules Hardouin- (1646-1708); Courtonne, Jean; Thierry, Simon
    - Marché de maçonnerie Jean-Jacques Aubert pour un bâtiment à construire devant les offices entre le petit pavillon du suisse et le bâtiment du commun à Marly., 15 août 1699; MC/RS//1315
      marché; Marly-le-Roi (Yvelines); Mansart, Jules Hardouin- (1646-1708); Aubert, Jean Jacques
    - Marché Jacques Mazière pour un bâtiment à Marly., 15 août 1699; MC/RS//1316
      marché; Marly-le-Roi (Yvelines); Mansart, Jules Hardouin- (1646-1708); Mazière, Jacques
    - Marché Guillaume Desausiers pour battre de l'or en feuilles., 31 août 1699; MC/RS//1317
      marché; Mansart, Jules Hardouin- (1646-1708); Desausiers, Guillaume
    - Marché Jean le Pilleur et autres pour mouler les groupes de figures autour de la grande pièce d'eau aux nappes et à la tête du mur de terrasse proche l'abreuvoir à Marly., 31 août 1699; MC/RS//1318
      marché; Marly-le-Roi (Yvelines); Mansart, Jules Hardouin- (1646-1708); Le Pilleur, Jean
    - Marché de serrurerie Denis Cassin et Alexis Fordrin pour le bâtiment neuf devant les offices entre le bâtiment du commun et le logement du suisse à Marly., 13 septembre 1699; MC/RS//1319
      marché; Marly-le-Roi (Yvelines); Mansart, Jules Hardouin- (1646-1708); Cassin, Denis; Fordrin, Alexis
    - Marché de serrurerie Denis Cassin et Alexis Fordrin pour le balcon de fer en saillie de l'avant corps du bâtiment neuf château de Meudon., 13 septembre 1699; MC/RS//1320
      marché; Meudon (Hauts-de-Seine, château de); Mansart, Jules Hardouin- (1646-1708); Cassin, Denis; Fordrin, Alexis
    - Marché Laurent Dolot pour la fermeture des remises à gibier du parc du château Versailles., 2 décembre 1699; MC/RS//1321
      marché; Versailles (Yvelines, château de); Mansart, Jules Hardouin- (1646-1708); Dolot, Laurent
    - Procuration pour représenter la terre de Jules Hardouin-Mansart à Sagonne en Bourbonnais., 8 décembre 1699; MC/RS//1322
      procuration; Mansart, Jules Hardouin- (1646-1708); Sagonne (Cher)
    - Bail à ferme durant neuf ans signé par Jules Hardouin-Mansart., 8 décembre 1699; MC/RS//1323
      bail; Mansart, Jules Hardouin- (1646-1708)
  - Minutes (inventaires après décès). 1663 - 1667, MC/ET/XX/396
    inventaire après décès
    - Inventaire après décès de Jeanne Guesdron, veuve de Antoine de Boesset, sieur de Villedieu, maître d'hôtel du roi, surintendant des musiques., 9 novembre 1666; MC/ET/XX/396
      inventaire après décès; maître d'hôtel; officier de la Chambre du roi (Ancien Régime); surintendant (Ancien Régime); compositeur de musique
  - Minutes (inventaires après décès). 1668 - 1669, MC/ET/XX/397
  - Minutes (inventaires après décès). 1670 - 1672, MC/ET/XX/398
    Inventaire de Jean de Rancurel, seigneur de Saint-Martin, trésorier général de la marine du Levant, joint un livre de raison et une copie de lettres commerciales.
  - Minutes (inventaires après décès). 1673 - 1677, MC/ET/XX/399
  - Minutes (inventaires après décès). 1678 - 1680, MC/ET/XX/400
  - Minutes (inventaires après décès). 1681 - 1683, MC/ET/XX/401
  - Minutes (inventaires après décès). 1684 - 1685, MC/ET/XX/402
    - NIERT (Laurence de...) Damoiselle, fille majeure Décédée dem/t/ en la maison du sr Gebert intend/t/ des bâtiments du Roi § Inventaire après décès de Laurence de NIERT à la requête de sr Charles Perrault, conseiller du Roi, ci-dev. contrôleur des bâtiments de S.M. - comme exécuteur du testament de la défunte, 3 juillet 1584; MC/ET/XX/402; 12 folios
      inventaire; testament; Niert, Laurence de...
    - SALLARE (Armand Nicolas de. ..) chevalier marquis de BOURON capitaine avec gardes franç/er/ le N.D., quai Bourbon, par Saint-Louis § Inventaire après décès de Armand Nicolas de SALLARE à la requête de Dame Louise Madeleine GUIGOU, sa veuve tutrice de leur fils unique, etc..., 14 janvier 1684; MC/ET/XX/402; 9 folios
      inventaire; Sallare, Armand Nicolas de. ..
    - EDOUARD (Mathurin) ou EDOUARDY maître tailleur d'habits à P. § Inventaire après décès de Mathurin EDOUARD à la requête de Françoise LEDUC, sa veuve, dem/t/ Rue Montmartre, paroisse Saint-Eustache, 25 janvier 1684; MC/ET/XX/402; 4 folios
      inventaire; Edouard, Mathurin
    - MOREAU (Louise) femme de sr Charles DE LAISTRE, maître charron Rue de Seine, par Saint-Sulpice § Inventaire après décès de Louise MOREAU à la req. de sr Charles de Laistre, son mari etc..., 12 février 1684; MC/ET/XX/402; 7 folios (+ 1 pièce jointe)
      inventaire; Moreau, Louise
    - ALBERT (François) maître tailleur d'habits à Paris Rue SaintHonoré, par Saint-Germain-l'Auxerrois § Inventaire après décès de François ALBERT à la req. de Elisabeth MAHEU, sa veuve, tutrice de leurs enfants mineurs., 13 mars 1684; MC/ET/XX/402; 5 folios
      inventaire; Albert, François
    - ABRAHAM (François) Sieur DE LA FRAMBOISIERE Rue du Hazard, paroisse SaintRoch § Inventaire après décès de François ABRAHAM à la requête de Madeleine JARROSSAY, sa veuve, tutrice de leurs enfants mineurs + 2 pièces jointes (procuration), 27 mai 1684; MC/ET/XX/402; 63 folios
      procuration; inventaire; Abraham, François
    - BIDAULT (Marie) femme de Pierre LEFEBVRE, maître teinturier Rue Montmartre § Inventaire après décès de Marie BIDAULT à la requête de Sieur Pierre Lefebvre son mari, tuteur de leurs enfants mineurs, 29 mai 1684; MC/ET/XX/402; 11 folios
      inventaire après décès; Bidault, Marie
    - MAGNY (Jeanne) femme de sr François CRENON, m/d/, bourgeois de Paris Rue Saint-Honoré, par Saint-Germain-l'Auxerrois § Inventaire après décès de Jeanne MAGNY à la requête de sr François Crevon son mari, tuteur de leurs enfants mineurs, 13 juin 1684; MC/ET/XX/402; 19 folios
      inventaire; Magny, Jeanne
    - PERRAULT (Charles) Sieur, conseiller du Roi, ci-devant Contrôleur des bâtiments de S.M. Dem/t/ sur le Fossé de l'Estrapade, paroisse Saint-Jacques du Haut Pas § Cité comme exécuteur testamentaire dan l'invent/re/ fait à sa requête des biens de D/lle/ Laurence de NIERT, 3 juillet 1684; MC/ET/XX/402; 12 folios
      inventaire; Perrault, Charles
    - PETITFOND Laurent (ou PETITFON) Messire, Sieur de BOUNON, avocat en parlement Rue de Tournon, par Saint-Sulpice § Inventaire après décès de Laurent PETITFOND à la requête de Messire Jean Petitfon de Bounon, bachelier en théologie, son fils, tuteur de ses frères et soeurs mineurs, 10 juillet 1684; MC/ET/XX/402; 5 folios
      inventaire
    - Inventaire après décès de Laurence de Nyert., MC/ET/XX/402
      Les valets de chambre du roi au XVIIe siècle (102 actes), par Mathieu Da Vinha, 2003 (base de données migrée: voir contexte dans le Plan d’orientation général - Notaires de Paris, guides thématiques du Minutier).
      inventaire après décès; Nyert, Laurence de; officier de la Chambre du roi (Ancien Régime)
    - LANDAIS (Marie Françoise) Dame, épouse de M. Laurent de THAIS de la TOUR conseiller du Roi, maître ordinaire en sa Ch/bre/ des Comptes Rue des Blancs Manteaux, Par/se/ Saint-Jean en Grève § Inventaire après décès de Marie Françoise LANDAIS à la req. de Messire Laurent de Thais de la Tour, son Mari, tuteur de leurs enfants mineurs, 16 septembre 1684; MC/ET/XX/402; 20 folios
      inventaire; Landais, Marie Françoise
    - BOUTAULT (Claude) Veuve de Messire Nicolas ROLLOT écuyer, conseiller, Secrétaire du Roi § Inventaire après décès de Claude BOUTAULT à la requête de Etienne Rollot écuyer sieur de la Tour, conseiller du roi, trésorier général des Maison et finances de Madame la Dauphine leur fils - et de ses soeurs., 25 septembre 1684; MC/ET/XX/402; 6 folios
      inventaire; Boutault, Claude
    - BOURCLENER (Jean Georges) Messire, écuyer, Capitaine suisse d'1 compagnie franche rue de Cléry, paroisse Saint-Eustache § Inventaire après décès de Jean Georges BOURCLENER à la requête de Dame Barbe D'HEMEL sa veuve, tutrice de leurs enfants mineurs. Au près de Messire Jacques D'Hemel, chevalier capitaine au Régiment des Suisses, aïeul maternel et subrogé tuteur, 3 octobre 1684; MC/ET/XX/402; 11 folios
      inventaire après décès; Bourclener, Jean Georges
    - DOMILIER (Jean) maître Prêtre, 1er Chapelain de Saint-Eustache Dem/t/ Cloître de l'église Saint-Eustache § Inventaire après décès de Jean DOMILIER à la requête de maître Claude Le Vasseur maître des enfants de choeur de Saint-Eustache, exécuteur testamentaire, 7 octobre 1684; MC/ET/XX/402; 3 folios
      inventaire; Domilier, Jean
    - LOUIS (Claude) maître Maréchal à Paris Faubg Montmartre, par/se/ Saint Eustache § Inventaire après décès de Claude LOUIS à la requête de Anne Gromet, sa veuve, tutrice de leur fils mineur, 15 novembre 1684; MC/ET/XX/402; 5 folios
      inventaire; Louis, Claude
    - BOURGEOIS (Jeanne) femme de Nicolas JAMOY (ou JAMOIS) voiturier par terre Rue de Grenelle, par/se/ Saint-Sulpice § Inventaire après décès de Jeanne BOURGEOIS à la requête de Nicolas Jamois son mari, tuteur de leurs enfants mineurs., 21 novembre 1684; MC/ET/XX/402; 6 folios
      inventaire; Bourgeois, Jeanne
    - DAUBRAY (Elisabeth) Dame, veuve séparée de biens de Messire Pierre PIDOU, écuyer, conseiller secrétaire du Roi, Maison Cour/e/ de Fr. etc... Rue de Bourbon, par Saint Sulpice § Inventaire après décès de Elisabeth DAUBRAY à la requête de Messire François PIDOU, chevalier sr de Saint-Ollon, son fils et à la r. de ses autres fils et filles; + 1 pièce jointe, 18 décembre 1684; MC/ET/XX/402; 16 folios
      inventaire; Daubray, Elisabeth
    - MAURICE (Françoise) D/lle/, seconde femme de sr Antoine THEVENET écuyer, garde du Roi en la prévôté de son Hôtel Rue Montmartre, Par Saint-Eustache § Inventaire après décès de Françoise MAURICE à la requête de Antoine Thévenet son mari, 20 décembre 1684; MC/ET/XX/402; 6 folios
      inventaire; Maurice, Françoise
  - Minutes (inventaires après décès). 1686 - 1690, MC/ET/XX/403
  - Minutes (constitutions de rentes publiques). 1676, mars - 1714, mars 1676 - 1714; MC/ET/XX/404
    1676, 1682, 1692: édit de mars 1676, 1 million, édit de juin 1681, 2 millions, édit d'avril 1692, 1 200 000 livres sur les aide et gabelles, actes passés par-devant Charles Sainfray.
    1713, juillet à 1714 novembre: actes passés par-devant Antoine de Mahault.
    constitution de rente
  - Minutes (constitutions de rentes publiques). 1682, MC/ET/XX/405
    Édit de février 1682, 5 millions sur les aides et gabelles (manque).
  - Minutes (constitutions de rentes publiques). 1682, MC/ET/XX/406
  - Minutes (constitutions de rentes publiques). 1682, MC/ET/XX/407
  - Minutes (constitutions de rentes publiques). 1682, février - mai, février - mai 1682; MC/ET/XX/408
    Manque(s) constaté(s) dans cet article:
    L'article est incomplet.
    Édit de février 1682, 5 millions sur les aides et gabelles.
  - Minutes (actes imparfaits). 1663 - 1699, MC/ET/XX/409
    acte imparfait
  - Minutes (dépôts et transports de sommes). 1663 - 1675, MC/ET/XX/410
  - Minutes. 1700, janvier - mars, janvier - mars 1700; MC/ET/XX/412
    Du 3 au 13 janvier les actes sont signé par Hugues-Prudent Ponyer, substituant de Charles Sainfray, Antoine de Mahault signe à partir 19 janvier.
- Répertoire(s) de Charles SAINFRAY, avril 1663 - 1699; MC/RE/XX/3 - MC/RE/XX/4
  - Répertoire. 1663, 16 avril - 1699, 16 avril 1663 - 1699; MC/RE/XX/3
    Informations concernant le classement et la cotation:
    Le niveau inférieur de description, quand il existe, correspond aux mentions d'actes contenues dans le répertoire. Parmi celles-ci, certaines peuvent y être décrites, de manière plus ou moins détaillée. Pour consulter l'acte proprement dit, il convient de rechercher la cote au niveau des articles (registre ou liasse) des minutes du notaire (cote de type 'MC/ET').
  - Répertoire. 1663, avril - 1696, juin, avril 1663 - juin 1696; MC/RE/XX/4
    Double du précédent/XX/4